臺灣臺中地方法院刑事判決　　　　　　　　　　　　九十三年度易字第一五九六號
　　公　訴　人　臺灣臺中地方法院檢察署檢察官
　　被　　　告　己○○
右列被告因加重竊盜案件，經檢察官提起公訴（九十三年度偵字第一一三一五號），
本院判決如左：
    主  文
己○○共同連續攜帶兇器竊盜，處有期徒刑柒月。扣案之鑰匙壹支、活動板手壹支、
尖嘴鉗壹支及鐵貳支，均沒收之。
    事  實
一、己○○與乙○○（其所涉竊盜部分，另由本院以九十三年度易字第一五四三號併
    案審理中）均僅因一時缺錢花用，竟共同基於意圖為自己不法所有之概括犯意聯
    絡，由乙○○提供為其所有客觀上足以對人之生命、身體造成危險性之兇器鑰匙
    一支（以鐵板手工磨刻而成，長度約十公分，前端呈尖銳狀，兩側則呈鋸齒狀，
    公訴人認該支鑰匙非屬兇器，容有誤會）、活動板手一支、尖嘴鉗一支及鐵二
    支等物，連續於附表壹編號一至三所示之時間、地點，見該處附表壹編號一至三
    所示之被害人財物無人看管，認有機可趁，乃由乙○○下手竊取如附表壹編號一
    至三所示之被害人財物，己○○即負責在旁把風，己○○及乙○○即以此方式，
    連續竊得如附表壹編號一至三所示被害人之財物。嗣於九十三年六月十八日下午
    十六時許，為警發覺另案丙○○所報失竊之車牌號碼ＮＴ─八四一二號車牌二面
    ，懸掛於停放在臺中市○區○○路三三○號前之另案失竊之車牌號碼ＷＮ─二七
    三六號之自小客車上（前開失竊車牌、自小客車，乙○○所涉犯竊盜部分，另由
    本院以九十三年度易字第一五四三號審理中），隨即在該處埋伏等候，俟己○○
    、乙○○前來取車之際即當場逮捕，並自前開自小客車上扣得前開乙○○所有供
    行竊所用之鑰匙一支、活動板手一支、尖嘴鉗一支及鐵二支等物，而查獲上情
    。
二、案經臺中市第五分局報請臺灣臺中地方法院檢察署檢察官偵查起訴。
    理  由
一、右揭事實，業據被告己○○於本院審理時坦認不諱，並經同案共犯即證人乙○○
    於本院審理時經雙方對質後，所供述連續竊取附表壹編號一至三之被害人財物犯
    行之行為分擔情節相符，亦核與被害人辛○○、戊○○及甲○○分別於警詢及於
    本院審理時證述失竊情節相符，且有辛○○、戊○○及甲○○所出具之贓證物保
    管收據各一紙、現場查獲照片四幀、車輛竊盜資料個別查詢報表三份附卷可稽，
    此外並有共犯乙○○所有供用以行竊之鑰匙一支（以鐵板手工磨刻而成，長度約
    十公分，前端呈尖銳狀，兩側則呈鋸齒狀）、活動板手一支、尖嘴鉗一支及鐵
    二支等物扣案可資佐證，足認被告前開自白與事實相符。又被告於本院審理時自
    承其與同案共犯即證人乙○○共同行竊之目的係竊取車內之現金，及拆除音響販
    賣，且行竊所得之車輛均自行使用至汽油殆盡，即隨意停放在路邊等語（見本院
    卷第六一頁），顯見被告與證人乙○○有共同為自己不法所有之意圖甚明。本件
    事證明確，被告犯行應堪認定。
二、按刑法第三百二十一條第一項第三款之攜帶兇器竊盜罪，係以行為人攜帶兇器竊
    盜為其加重條件，此所謂兇器，其種類並無限制，凡客觀上足對人之生命、身體
    、安全構成威脅，具有危險性之兇器均屬之，且祇須行竊時攜帶此種具有危險性
    之兇器為已足，並不以攜帶之初有行兇之意圖為必要（最高法院七十九年度台上
    字第五二五三號判例要旨可供參照）。查同案共犯乙○○所有並提供行竊所用之
    鑰匙一支（以鐵板手工磨刻而成，長度約十公分，前端呈尖銳狀，兩側則呈鋸齒
    狀）、活動板手一支、尖嘴鉗一支及鐵二支，在客觀上足以對他人之生命、身
    體（如頸部、眼睛等）、安全構成威脅，顯係具有危險性，自屬兇器無誤。故核
    被告己○○所為，係犯刑法第三百二十一條第一項第三款之攜帶兇器竊盜罪。再
    被告與共犯乙○○間，就附表壹編號一至三所示之加重竊盜犯行，具有犯意聯絡
    及行為分擔，為共同正犯。再查被告先後為附表壹編號一至三所示之加重竊盜犯
    行，時間緊接，各觸犯構成要件相同之罪，顯係基於概括犯意為之，為連續犯，
    應依刑法第五十六條之規定論以一罪，並依法加重其刑。爰審酌被告之平日素行
    尚稱良好，被告犯罪之動機與目的僅圖一時小利，目無法紀而與共犯乙○○共同
    攜帶客觀上足對人生命、身體構成危險之長約十公分銳利之鑰匙一支、活動板手
    一支、尖嘴鉗一支及鐵二支竊取車輛，並搜刮車內財物，足以對社會治安造成
    負面影響，其所竊得財物之價值，及犯罪後坦承犯行，態度良好等一切情狀，量
    處如主文所示之刑。
三、再按刑法第三十八條第三項係規定「犯人」所有供犯罪所用之物，得宣告沒收，
    並非規定屬「被告」所有之物，始得宣告沒收，而共同正犯於意思聯絡範圍內，
    組成一共犯團體，團體中之任何成員均為「犯人」，供犯罪所用之物，只要屬於
    「犯人」所有，均得宣告沒收，不以必屬於本件被告所有者為限（參照最高法院
    九十二年度台上字第七八七號判決），此即刑法學理上「共犯連帶沒收」理論，
    準此，數人共同犯罪之情形時，就因犯罪依法沒收之物，不論究係為共犯何人所
    有，就各共犯之判決均應宣告沒收之從刑。查本件扣案之長約十公分之銳利鑰匙
    一支、活動板手一支、尖嘴鉗一支及鐵二支，固係共犯乙○○所有，然其係供
    被告與共犯乙○○二人犯本件竊盜之用，均據被告與共犯乙○○分別供認在卷（
    見本院卷第五二、六十、六一頁），是扣案之長約十公分之銳利鑰匙一支、活動
    板手一支、尖嘴鉗一支及鐵二支，既係共犯乙○○所有，而供本件犯罪所用之
    物，揆諸前揭說明意旨，本院自應就上開長約十公分之銳利鑰匙一支、活動板手
    一支、尖嘴鉗一支及鐵二支等物，均應依刑法第三十八條第一項第二款宣告沒
    收之，附此敘明。
四、公訴意旨另以：被告己○○夥同共犯乙○○（其所涉犯竊盜部分，已另行簽併臺
    灣臺中地方法院審理）共同基於意圖為自己不法所有之概括犯意聯絡，連續於附
    表貳編號一至四所示之時間、地點，持客觀上足以致人於死傷之活動鈑手及尖嘴
    鉗各一支、鐵二支等兇器，由被告己○○把風，共犯乙○○下手竊得如附表貳
    編號一至四所示被害人之財物，因認被告涉有刑法第三百二十一條第一項第三款
    之加重竊盜罪嫌。
五、按犯罪事實應依證據認定之，無證據不得認定犯罪事實；且被告或共犯之自白，
    不得作為有罪判決之唯一證據，仍應調查其他必要之證據，以察其是否與事實相
    符；又不能證明被告犯罪或其行為不罰者，應諭知無罪之判決，刑事訴訟法第一
    百五十四條第二項、第一百五十六條第二項、第三百零一條第一項分別定有明文
    。次按刑事訴訟法關於被告之自白，法院應調查必要證據，以察其是否與事實相
    符之規定，係指被告雖自白犯罪，仍應就其他必要證據從事調查，以察其自白之
    虛實者而言，若法院於被告自白後，已經查有確實證據可資認定，僅其自白前後
    稍有參差，並與所查得之必要證據略有出入者，則其自白是否可採，即仍屬於法
    院判斷證據力之職權；又刑事訴訟法第一百五十六條第二項規定，被告雖經自白
    ，仍應調查其他必要之證據，以察其是否與事實相符。立法目的乃欲以補強證據
    擔保自白之真實性；亦即以補強證據之存在，藉之限制自白在證據上之價值。而
    所謂補強證據，則指除該自白本身外，其他足資以證明自白之犯罪事實確具有相
    當程度真實性之證據而言。雖其所補強者，非以事實之全部為必要，但亦須因補
    強證據與自白之相互利用，而足使犯罪事實獲得確信者，始足當之，最高法院分
    別著有二十九年上字第一六四八號、七十四年臺覆字第十號判例可資參照。綜合
    前揭法條及判例意旨可知，被告之自白本身如前後有出入，則該自白之真實性如
    何，即應調查其他證據，本於法院之職權認定其自白是否與事實相符，而判斷其
    自白之證據力；且犯罪事實之認定須依憑證據，縱被告前後自白一致，亦不得以
    該自白作為判決其有罪之唯一證據，仍應有其他補強證據擔保自白之真實性，始
    得為被告有罪之判決，否則僅有被告之自白，無論其自白是否一致，自不得僅憑
    該自白之唯一證據，推定犯罪事實而認定被告有罪，如查無其他積極證據可資佐
    證，即應諭知被告無罪之判決。
六、本件公訴人認被告己○○另涉有加重竊盜犯行，無非係以被告之自白、被害人庚○○、丁○○、壬○○及丙○○於警詢中之指述，及有前開被害人所立具之贓證
    物保管收據四紙、車輛竊盜、車牌失竊資料個別查詢報表四份等件在卷可查，復
    有鑰匙一支、活動板手一支、尖嘴鉗一支及鐵二支扣案足資佐證，為其主要之
    論據。訊據被告己○○堅詞否認其有與證人乙○○共同竊取如附表貳所示之被害
    人財物之犯行，經查：被告固於檢察官偵訊時及本院送審訊問時坦認其有與證人
    乙○○共同竊取如附表貳編號一至四所示被害人之財物之事實，復於本院準備程
    序時改稱其僅有偷竊如附表壹編號二、三所示之被害人之財物，又於本院審理時
    另稱其係參與如附表壹編號一至三所示之竊盜犯行，則其所為之自白前後有所出
    入，則其自白之可信性，已資疑義。又參以本院審理時經由被告與證人乙○○就
    附表貳一至四所示之失竊車輛即被害人之財物一一對質，證人乙○○確認附表貳
    編號一至四所示之被害人財物均由其一人下手行竊，非與被告一同前往偷竊，顯
    見被告並無參與證人乙○○所行竊之如附表貳編號一至四所示之失竊車輛甚明。
    再者，被害人丁○○、庚○○、丙○○及壬○○於本院審理時均證稱渠等並不認
    識在庭之被告己○○及證人乙○○，而依前開被害人於警詢時所指稱及卷附之附
    表貳編號一至四之被害人失竊車輛之車輛竊盜、車牌失竊資料個別查詢報表四份
    所載可知，前開被害人均係發現失竊後，始報警處理，是前開被害人均無從指認
    附表貳編號一至四所示之失竊車輛，有由被告下手行竊，或在旁把風參與行竊之
    事實。綜上，被告前後自白有所出入，已有瑕疵可指，自不能以其有瑕疵之自白
    臆測其有參與如附表貳一至四所示之加重竊盜犯行，推認被告犯罪事實，核與應
    以積極證據證明犯罪事實之採證法則有違，自難採取。此外，復查無其他積極證
    據足資證明被告有何公訴人所指訴之加重竊盜之犯行，不能證明被告犯罪，揆諸
    前揭法條、判例意旨及說明，本件被告所為自白，既有瑕疵可指，且無任何補強
    證據足資擔保其自白之真實性，自不得以該自白臆測犯罪事實，本院本應諭知被
    告此部分為無罪之判決，惟公訴人認此部分與前開加重竊盜犯行有罪部分，有連
    續犯之裁判上一罪之關係，爰不另為無罪之諭知。
據上論斷，應依刑事訴訟法第二百九十九條第一項前段，刑法第第二十八條、第三百
二十一條第一項第三款、第五十六條、第三十八條第一項第二款，判決如主文。
本案經檢察官癸○○到庭執行職務。
中      華      民      國    九十三    年      八      月    三十一    日
                                臺灣臺中地方法院刑事第十三庭
                                    審判長法  官  許  旭  聖
                                          法  官  李  秋  娟
                                          法  官  陳  可  薇
右正本證明與原本無異。
如不服本判決，應於送達後十日內向本院提出上訴狀 （須附繕本） ，上訴於臺灣高
等法院臺中分院。
                                          書記官
中      華      民      國    九十三    年      八      月    三十一    日
附錄論罪科刑法條：
刑法第三百二十條
意圖為自己或第三人不法之所有，而竊取他人之動產者，為竊盜罪，處五年以下有期
徒刑、拘役或五百元以下罰金。
意圖為自己或第三人不法之利益，而竊佔他人之不動產者，依前項之規定處斷。
前二項之未遂犯罰之。
 附表壹：
┌──┬────┬─────┬──────────┐
│編號│ 時  間 │  地  點  │ 被 害 人 之 財 物  │
├──┼────┼─────┼──────────┤
│ 一 │九十三年│臺中市南區│甲○○所有之車牌號碼│
│    │六月十一│德富路與德│ＮＷ─○三○一號自小│
│    │日凌晨二│祥街口。  │客車（業據甲○○領回│
│    │時零三分│          │）及車內高速公路回數│
│    │許。    │          │票、修車工具及零錢。│
├──┼────┼─────┼──────────┤
│ 二 │九十三年│臺中市北屯│張林寶鳳所有平日由張│
│    │六月十七│區○○路與│克政使用之車牌號碼Ｒ│
│    │日下午十│軍和街口  │六─七三四一號自小客│
│    │八時許  │          │車（業據戊○○領回）│
│    │。      │          │                    │
├──┼────┼─────┼──────────┤
│ 三 │九十三年│臺中市西屯│劉碧霞所有平日由張欽│
│    │六月十七│區工業區二│梧使用之車牌號碼ＪＴ│
│    │日下午十│一路二三號│一六○三八號自小客車│
│    │八時三十│前        │（業據辛○○領回）。│
│    │分許。  │          │                    │
└──┴────┴─────┴──────────┘
 附表貳：
┌──┬────┬─────┬──────────┐
│編號│ 時  間 │  地  點  │ 被 害 人 之 財 物  │
├──┼────┼─────┼──────────┤
│ 一 │九十三年│臺中縣大雅│庚○○所有之車牌號碼│
│    │六月十三│鄉○○路四│○二五二─ＧＡ號自小│
│    │日下午十│段一二二號│客車（業據庚○○領回│
│    │七三十分│旁。      │）。                │
│    │分許。  │          │                    │
├──┼────┼─────┼──────────┤
│ 二 │九十三年│臺中市河南│丁○○所有之車牌號碼│
│    │六月十五│路與福上巷│ＷＮ─二七三六號自小│
│    │日上午九│口。      │客車（業據丁○○領回│
│    │時三十分│          │）。                │
│    │許。    │          │                    │
├──┼────┼─────┼──────────┤
│ 三 │九十三年│臺中市大墩│東帝士婚紗名店所有平│
│    │六月十八│路七六八號│日由壬○○使用之車牌│
│    │日凌晨零│前。      │號碼六七二三一ＨＰ號│
│    │時許。  │          │自小客車（業據壬○○│
│    │        │          │領回）。            │
├──┼────┼─────┼──────────┤
│ 四 │九十三年│臺中市安順│丙○○所有之車牌號碼│
│    │六月十八│二街與河北│ＮＴ─八四一二號車牌│
│    │日上午九│路口。    │二面。              │
│    │時五十六│          │                    │
│    │分許。  │          │                    │
└──┴────┴─────┴──────────┘
